【裁判字號】    92,易,970
【裁判日期】    920606
【裁判案由】    竊盜
【裁判全文】
臺灣高雄地方法院刑事判決                          九十二年度易字第九七○號
    公  訴  人  臺灣高雄地方法院檢察署檢察官
    被      告  丙○○
    選任辯護人  徐豐益律師
右列被告因竊盜案件，經檢察官提起公訴（九十一年度偵字第二五五二一號），本院
判決如左：
    主  文
丙○○共同毀越安全設備，於夜間侵入住宅竊盜，處有期徒刑捌月。
    事  實
一、丙○○意圖為自己不法之所有，於民國九十一年四月十八日夜間十時三十分許，
    夥同數名不詳姓名、年籍之人，持不詳工具，前往高雄市○○區○○路二三巷三
    號五樓甲○○所居住之住宅頂樓儲物間，毀壞冷氣窗玻璃之安全設備後，共同踰
    越安全設備而侵入該住宅內（毀損及無故侵入他人住宅等部分未據告訴，亦未經
    檢察官提起公訴），竊取甲○○所有之床頭音響組合一臺、行動電話二支、黃金
    項鍊二條（共重約七錢）、ＤＶＤ光碟機一臺及皮件等物品，價值約新臺幣（下
    同）八萬元，數人得手後隨即逃逸無蹤。嗣於同日夜間十一時許，為甲○○察覺
    而報警，經警於同日夜間十一時五十分許前往上址採集指紋，陸續在現場玻璃架
    上之紅色精品盒上採得二枚指紋，以及在冷氣窗玻璃上採得共計七枚可疑指紋，
    經送請行政院內政部警政署刑事警察局（以下簡稱「刑事警察局」）以指紋電腦
    比對及特徵比對等鑑驗方法鑑定，其中在紅色精品盒上所採得之一枚指紋與刑事
    警察局檔存丙○○指紋卡之右食指指紋相符之指紋，始循線查獲上情。
二、案經高雄市政府警察局苓雅分局報告臺灣高雄地方法院檢察署檢察官偵查起訴。
    理  由
一、訊據被告丙○○矢口否認有竊盜犯行，辯稱：渠未於右揭時地侵入被害人甲○○
    之住宅內竊盜，本件被害人失竊與渠無關，渠懷疑本件竊案指紋採集之程序；渠
    曾於九十一年四月十五日上午十一時許，因渠所駕駛之自用小客車遭警拖吊，而
    與拖吊場人員就該自用小客車內之皮包遭竊發生爭執，經渠報案後由民權路派出
    所員警前往處理，苓雅分局亦派鑑識人員到場，並確實採集該部自用小客車之內
    部指紋，故證人乙○○於偵查中所證述之情節不實在，苓雅分局顯有採集渠之指
    紋，嗣因渠父親要求不要將事情鬧大，才同意以一般竊案處理，當時負責拖吊之
    員警氣憤異常，聲稱要對渠提出誣告罪之告訴，渠懷疑係該次在拖吊場所採集之
    指紋與本件竊案之指紋相混，渠遭員警移花接木而故意陷害云云。經查︰
  (一)被害人於右揭時、地，發生遭人毀壞、踰越冷氣窗玻璃之安全設備，於夜間侵入
    住宅竊取如事實欄所示之財物等情，業據被害人甲○○先後於警詢及偵查中到庭
    指訴歷歷屬實在卷，並有高雄市政府警察局一般刑案通報單乙紙在卷可稽。
  (二)次查，被害人於發覺本件竊案後隨即報警處理，經高雄市政府警察局苓雅分局福
    德二路派出所員警黃堂文會同該分局刑事組偵查員丁○○，共同於九十一年四月
    十八日夜間十一時五十分，勘查被害人位在高雄市○○區○○路二三巷三號五樓
    頂樓儲物間之竊案現場，發現竊嫌係毀壞儲物間冷氣窗玻璃之安全設備後，侵入
    該住宅內行竊，現場經以粉末法採證，在儲物室玻璃架上紅色精品盒上採獲指紋
    二枚，在破壞之冷氣窗玻璃上採獲指紋七枚，遂將現場採獲之指紋連同被害人甲○○之指紋卡一併送刑事警察局比對等情，業據證人丁○○於九十二年五月二十
    日本院審理中到庭結證綦詳，並有高雄市政府警察局苓雅分局刑案現場勘查報告
    一份、失竊案現場照片八幀附卷可憑，益證竊嫌乃係以不詳工具毀壞冷氣窗玻璃
    甚明。
  (三)再查，九十一年四月十八日夜間十一時五十分許，在本件竊案現場玻璃架上之紅
    色精品盒上採獲之指紋二枚及在冷氣窗玻璃上採得共計七枚指紋，均經蒐證之偵
    查員丁○○及在場之被害人甲○○分別在採獲指紋之膠片上簽名確認等情，亦經
    被害人先後於警偵訊中供認屬實在卷（見九十一年十二月五日偵查訊問筆錄及警
    詢筆錄），復有高雄市政府警察局苓雅分局九十二年二月十二日高市警苓分三字
    第○九二○○○一○一九號函檢附之指紋膠片照片正、反面影本乙份在卷可攷，
    並據證人丁○○於九十二年五月二十日本院審理中當庭提出指紋膠片照片正、反
    面正本乙份，業經本院勘驗無訛（見本院九十二年五月二十日審判筆錄）。
  (四)又查，高雄市政府警察局苓雅分局迅將前揭本件竊案現場所採得指紋九枚（即照
    片九張、膠片二張、指紋卡二張），送請內政部警政署刑事警察局以指紋電腦比
    對及特徵比對等方法鑑驗結果，可資比對之指紋為四枚，分別為編號１、２、３
    、４，經輸入電腦比對再由人工確認結果，編號１之指紋與該局檔存丙○○指紋
    卡之右食指指紋相符，編號２、３、４未發現相符者，其餘指紋因特徵點不足無
    法比對乙節，有行政院內政部警政署刑事警察局九十一年八月二日刑紋字第○九
    一○一○四二二八號鑑驗書暨所檢附之鑑驗照片、被告指紋卡片等資料附卷足資
    佐參，此據高雄市政府警察局苓雅分局九十二年二月十二日高市警苓分三字第○
    九二○○○一○一九號函乙件可徵，亦足認本案竊盜尚有其他數人參與。
  (五)至於，被告雖自偵查以降供稱︰渠於九十一年四月十五日中午十二時三十分許，
    駕駛牌照號碼ＸＱ—三三一三號自用小客車，停放在高雄市新興區○○○路二三
    ○號前，遭拖吊至東區拖吊場後，報案遺失現金一、二十萬元及中國信託信用卡
    金卡五張、普卡一張、花旗信用卡一張、遠東信用卡金卡一張、渣打信用卡金卡
    一張，總共九張信用卡，而臆測遭拖吊場人員竊取云云。然經被告報案後，民權
    路派出所備勤人員乙○○前往處理，發覺被告既無法清楚供出現金之金額及信用
    卡卡號，亦無法提出領款證明，並經被告父親在場勸渠想清楚後再講，被告改稱
    前開物件係遺失，應認僅係一般糾紛，經員警調解後，被告與拖吊場人員雙方言
    和，被告暫不提出告訴，由民權路派出所員警記載於受理各類案件紀錄表及員警
    工作紀錄簿上，而高雄市政府警察局苓雅分局刑事組於接獲乙○○通知後，雖曾
    派偵查員丁○○前往東區拖吊場處理採取指紋，但不知指紋為何人所留，後因屬
    一般糾紛而未循序採獲其他明顯跡證等情，業經證人乙○○先後於九十二年一月
    九日偵查及九十二年五月二十日本院審理中到庭證述明確；另證人丁○○於九十
    二年五月二十日本院審理中到庭結證稱︰伊於九十一年四月十五日，確實曾至東
    區拖吊場欲採集指紋，但依規定必須被害人在場簽名認可，而伊先將該部自用小
    客車拍照後，欲以碳粉進行採集指紋之手續時，被害人未在現場簽名認可，亦未
    按捺指印以供比對，故手續尚未完備等語，復有高雄市政府警察局苓雅分局民權
    路派出所受理各類案件紀錄表、員警工作紀錄簿影本各乙份附卷供參；復以，高
    雄市政府警察局苓雅分局九十二年二月十二日高市警苓分三字第○九二○○○一
    ○一九號函亦敘明東區拖吊場竊案未採獲跡證；然而，證人即被告之父親陳東璧
    於九十二年五月二十日本院審理中證稱︰丁○○確實於該日以粉末、毛球、膠帶
    等物，在現場進行採集指紋等語。是偵查員丁○○是否於九十一年四月十五日，
    在東區拖吊場被告所使用之自用小客車內採得指紋乙節，被告與證人丁○○間之
    認知應有差距，因九十一年四月十五日之事件中，被告與東區拖吊場人員發生爭
    執糾紛，經民權路派出所之乙○○排解後，雙方言和，被告不再堅持告訴，然偵
    查員丁○○因受通知到場採集指紋，縱認伊確實在場有進行採集指紋之動作，因
    無法獲得該事件被害人即被告之簽名認可，而未獲送比對鑑驗，亦屬事實，故縱
    認如此，在別無其他積極證據足攷之情況下，豈有跳躍臆測高雄市政府警察局苓
    雅分局刑事組有將本案與九十一年四月十五日之事件混淆之情事，委不足以據此
    逕認被告有利事實之認定。參以，被告自承：渠係與東區拖吊場人員發生爭執糾
    紛，並非民權路派出所員警乙○○或刑事組偵查員丁○○等情，而東區拖吊場乃
    隸屬高雄市政府警察局交通警察大隊，殊與該局之苓雅分局迥異，被告及其選任
    辯護人，既未提出相當積極之證據以實其說，片面臆測苓雅分局刑事組有移花接
    木、誣陷被告之情，實無所據，附此敘明。
  (六)職是之故，被告前揭所辯係員警將二案採獲之指紋相混云云，顯為事後臨訟卸責
    之避就飾詞，不足採信。至被告及其選任辯護人聲請將被告及證人丁○○送請測
    謊，顯無必要；且被害人甲○○業於警偵訊中到場合法訊問而陳述明確，詳如前
    述，依刑事訴訟法第一百九十六條之規定，已無訊問之必要，附此指明。綜上，
    本案事證已臻明確，被告犯行洵堪認定，應予依法論科。
  (七)至被告之選任辯護人雖於審判期日到場以言詞為被告辯護，並當庭表示庭後補提
    辯護狀，惟迄今未見提出，然此部分尚不影響被告辯護權、防禦權之行使，亦核
    非本案宣判之必要之法定程序，併此敘明。
二、查冷氣窗具有防閑之效用，為安全設備，被告丙○○夥同其他數人共同毀壞冷氣
    窗玻璃後，踰越該冷氣窗之安全設備，乃於夜間十時三十分許，侵入被害人之住
    宅內竊盜，核被告所為，係犯刑法第三百二十一條第一項第一款、第二款之加重
    竊盜罪。又被告與其他不詳姓名、年籍之數人間，有犯意之聯絡及行為之分擔，
    為共同正犯。又因缺乏積極證據顯示參與竊盜犯行者為十八歲以下之少年，亦無
    證據顯示本件有結夥三人以上共同為竊盜犯行之事實，本諸罪疑為有利於被告之
    原則，應認本件並無少年是事件處理法第八十五條及刑法第三百二十一條第一項
    第四款之加重事由，應予說明。爰審酌被告犯罪後飾詞狡卸，難認渠有何悔意，
    且斟酌渠之犯罪手段、方法，姑念及渠前未曾受有期徒刑以上刑之宣告，有臺灣
    高等法院被告全國前案紀錄表及本院被告院內索引卡紀錄表各乙份在卷可按，素
    行尚可，以及考量對被害人所生危害之程度等一切情狀，酌情量處如主文所示之
    刑。至被告夥同其他不詳姓名、年籍數人所持用毀壞被害人住宅冷氣窗玻璃之工
    具，未據扣案，遍閱全部卷證資料，亦無相關證據證明為何特定工具，且無從認
    定是否為被告或其他數名共犯所有，爰不依法併予宣告沒收之，末此敘明。
據上論斷，應依刑事訴訟法第二百九十九條第一項前段，刑法第二十八條、第三百二
十一條第一項第一款、第二款，判決如主文。
本案經檢察官陳建和到庭執行職務。
中      華      民      國    九十二    年      六      月      六      日
                                  臺灣高雄地方法院刑事第四庭
                                      法  官  劉定安
右正本證明與原本無異。
如不服本判決，應於判決送達後十日內，向本院提出上訴狀。
                                      書記官  鍾錦祥
中    華    民    國      九十二      年      六      月      十二      日
附錄本案論罪科刑法條全文︰
中華民國刑法第三百二十一條
犯竊盜罪而有左列情形之一者，處六月以上、五年以下有期徒刑：
一  於夜間侵入住宅或有人居住之建築物、船艦或隱匿其內而犯之者。
二  毀越門扇、牆垣或其他安全設備而犯之者。
三  攜帶兇器而犯之者。
四  結夥三人以上而犯之者。
五  乘火災、水災或其他災害之際而犯之者。
六  在車站或埠頭而犯之者。
前項之未遂犯罰之。


司法院資訊處製作；財團法人民間司法改革基金會備份。
